最高法院刑事判決　　　　　　　　　 111年度台上字第1273號
上　訴　人　陳建銘





上列上訴人因加重詐欺等罪案件，不服臺灣高等法院高雄分院中
華民國110年9月30日第二審判決（110年度金上訴字第114號，起
訴案號：臺灣高雄地方檢察署109 年度偵字第20562、21131號）
，提起上訴，本院判決如下：
    主  文
上訴駁回。
    理  由
一、按刑事訴訟法第377 條規定，上訴於第三審法院，非以判決
    違背法令為理由，不得為之。是提起第三審上訴，應以原判
    決違背法令為理由，係屬法定要件。如果上訴理由書狀並未
    依據卷內訴訟資料，具體指摘原判決不適用何種法則或如何
    適用不當，或所指摘原判決違法情事，顯與法律規定得為第
    三審上訴理由之違法情形，不相適合時，均應認其上訴為違
    背法律上之程式，予以駁回。
二、原判決認定上訴人陳建銘有如其事實欄（下稱事實欄）一之
    ㈠及㈡所載犯行，因而維持第一審關於依想像競合犯之規定
    ，從一重論處上訴人共同犯刑法第339條之4第1項第1款、第
    2款之三人以上共同冒用公務員詐欺取財共計2罪刑（均想像
    競合犯洗錢防制法第14條第1 項之洗錢罪，事實欄一之㈠另
    想像競合犯組織犯罪防制條例第3條第1項後段參與犯罪組織
    罪），並就所處有期徒刑部分，定其應執行有期徒刑2年2月
    ，以及諭知相關沒收（追徵）部分之判決，駁回上訴人在第
    二審之上訴。已詳敘其憑以認定的理由，其所為論斷，俱有
    卷存證據資料可資覆按，從形式上觀察，並無足以影響其判
    決結果之違背法令情事。
三、上訴人上訴意旨略稱：上訴人於第一審審理時，固未與告訴
    人方瀅淳、王鼎文成立民事上和解，然上訴人於原審審理時
    ，已與方瀅淳成立調解，上訴人願意賠償新臺幣（下同）20
    萬元，並於民國113 年12月31日前付清。原判決未考量上情
    ，逕行維持第一審所為量刑及所定應執行刑，有違罪責相當
    及比例原則。
四、本院查：
    刑之量定，屬事實審法院得依職權裁量之事項，苟已以行為
    人之責任為基礎，並審酌刑法第57條所列各款事項，而為量
    刑，並未逾越法定範圍或未濫用其職權，即不容任意指為違
    法。
    原判決認為第一審審酌上訴人加入詐欺集團犯罪組織擔任車
    手，造成方瀅淳、王鼎文受有4 百餘萬元、1公斤黃金及200
    萬元之鉅額損害，惟其犯後坦承犯行，已知悔悟等一切情狀
    ，分別量處有期徒刑1 年8月、1年10月，並定應執行有期徒
    刑2年2月，尚無違反比例原則或罪刑不相當之情形，因而予
    以維持。客觀上既未逾越法定刑度之範圍，又未有濫用裁量
    權的情形，自難指為違法。至上訴人固與方瀅淳成立調解，
    願意於113 年12月31日前給付20萬元，然其猶未實際給付，
    且尚未與王鼎文成立民事上和解及賠償損害，自難因此逕認
    刑法第57條所定科刑時應審酌之事項，與第一審審理時已有
    明顯不同。原判決維持第一審判決所為量刑及所定應執行刑
    ，尚無不合。上訴意旨泛言指摘：原判決量刑違反比例及罪
    刑相當原則云云，難認係上訴第三審之合法理由。
五、本件上訴意旨，係置原判決所為明白論斷於不顧，對於原審
    量刑裁量權之職權行使，任意指為違法，核與法律規定得為
    上訴第三審理由之違法情形，不相適合。應認本件上訴均為
    違背法律上之程式，予以駁回。
據上論結，應依刑事訴訟法第395條前段，判決如主文。
中    華    民    國   111    年    3     月    17    日
                  刑事第七庭審判長法  官  李  錦  樑  
                                  法  官  蔡  彩  貞  
                                  法  官  吳  淑  惠  
                                  法  官  錢  建  榮  
                                  法  官  林  孟  宜  
本件正本證明與原本無異
                                  書記官
中    華    民    國   111    年    3     月    23    日